【裁判字號】    90,訴,34
【裁判日期】    900723
【裁判案由】    公共危險
【裁判全文】
臺灣嘉義地方法院刑事判決                              九十年度訴字第三四號
    公  訴  人  臺灣嘉義地方法院檢察署檢察官
    被      告  甲○○
    指定辯護人  本院公設辯護人  乙○○
右列被告因公共危險案件，經檢察官提起公訴（八十九年度偵字第七三七四號），本
院判決如左：
    主  文
甲○○無罪。
    理  由
一、公訴意旨略以：被告甲○○於民國八十九年十二月二十四日二十三時四十分許，
    在嘉義縣布袋鎮好美里虎尾寮一０九號其所有使用之住宅內，因心情欠佳而起意
    縱火，以廢報紙在廚房之瓦斯爐上方點燃後，再至客廳引燃三合板後放火燒燬上
    開住宅，旋為鄰人發覺報警當場查獲並即時撲滅火勢，僅造成瓦斯爐上方之木材
    被燻黑及天花板之三合板燒毀一截。因認被告甲○○所為，涉犯刑法第一百七十
    三條第三項之放火未遂罪嫌。
二按犯罪事實應依證據認定之，無證據不得推定其犯罪事實；又不能證明被告犯罪
    或其行為不罰者，應諭知無罪之判決，刑事訴訟法第一百五十四條第三百零一
    條第一項分別定有明文。又刑法第一百七十三條第一項之放火罪，係以放火燒燬
    之住宅或建築物等現既供人使用或有人所在，依通常情形往往因放火結果遭受意
    外之危害，為保護公共安全起見，特為加重處刑之規定。故該條項所稱之人，當
    然係指放火人犯以外之人而言，如果前項住宅或建築物，即為放火人犯自行使用
    或祇有該犯在內，則其使用或所在之人，已明知放火行為並不致遭受何種意外危
    害，自不能適用該條項處斷。最高法院二八年上字第三二一八號判例可資參照。
三、公訴人以被告涉犯公共危險罪嫌，係以被告之自白及照片四幀可資佐證為依據。
    訊據被告甲○○堅決否認公共危險犯行，辯稱：沒有要燒嘉義縣布袋鎮好美里虎
    尾寮一０九號住宅，房子沒有燒起來等語。
四、經查：
  （一）被告於八十九年十二月二十四日二十三時四十分許，在嘉義縣布袋鎮好美里
        虎尾寮一０九號其所有使用之住宅內，以廢報紙在廚房之瓦斯爐上方點燃後
        ，再至客廳引燃三合板之事實，固據被告於警訊、偵查及本院聲請羈押案件
        之訊問中供明，惟被告引火點燃者，僅有上開房屋客廳之三合板，有卷附照
        片可據。且證人即前往處理之警員賴盈壽於審理中證稱：「我們到達現場時
        ，瓦斯爐開啟中，被告點燃報紙去燒放在客廳的三合板」，「（問：【提示
        照片】是否就是被告所點燃的三合板？）是的，他只點燃如照片所示部分，
        他們家客廳堆放了很多雜物」，「（問：他除了燒了三合板外，尚有燒到房
        屋結構？）沒有」等語（詳本院九十年五月二十八日訊問筆錄）。足證該屋
        結構尚未燒燬。
  （二）且嘉義縣布袋鎮好美里虎尾寮一０九號建物僅有被告一人居住，而事發當時
        ，亦僅被告在屋內之事實，亦據證人賴盈壽於審理中證稱：該房屋只有被告
        一個人住，被告稱該房屋係其已歿之繼父楊樹添所有（詳同上本院訊問筆錄
        ）。再該嘉義縣布袋鎮好美里虎尾寮一０九號僅有被告一人設籍之事實，亦
        有嘉義縣布袋鎮戶政事務所九十年五月二十一日（九○）嘉布戶字第九一○
        號函所附之全戶戶籍謄本在卷可稽。另本院依職權向嘉義縣朴子地政事務所
        調取嘉義縣布袋鎮好美里虎尾寮一０九號建物謄本，惟該建物未向地政事務
        所登記之事實，亦有上開事務所九十年六月十三日九十朴地一字第三五五一
        號函附卷可查，均足證該建物確係被告一人居住。而刑法第一百七十三條之
        放火罪所稱之人，係指放火人犯以外之人而言，如果前項住宅或建築物，即
        為放火人犯自行使用或祇有該犯在內，尚難以該罪相繩。
  （三）又依證人賴盈壽所呈之上開建物四週照片，前方及左方為道路、右方為一空
        屋，後方則為空地，被告在自己住宅內點燃三合板，尚不致於對他人住宅構
        成公共危險。
  （四）綜上，被告之行為不該當刑法第一百七十三條第一項之構成要件。此外查無
        積極證據足資認定被告確有公共危險犯行，不能證明被告犯罪，依法應諭知
        無罪之判決。
據上論斷，應依刑事訴訟法第三百零一條第一項，判決如主文。
本案經檢察官劉仲慧到庭執行職務
中    華    民    國      九十      年      七      月      二十三      日
                                      臺灣嘉義地方法院刑事第三庭
              法  官  張  育  彰
右正本證明與原本無異。
如不服本判決，應於判決送達後十日內向本院提出上訴狀( 應附繕本 )。
中    華    民    國      九十      年      七      月      二十三      日
                                          書記官  馮  澤  文


司法院資訊處製作；財團法人民間司法改革基金會備份。
